【裁判字號】    99,易,1165
【裁判日期】    990827
【裁判案由】    詐欺
【裁判全文】
臺灣高雄地方法院刑事判決              99年度易字第1165號
公  訴  人  臺灣高雄地方法院檢察署檢察官
被      告  壬○○
上列被告因詐欺案件，經檢察官提起公訴（98年度偵字第36170
號、99年度偵字第3545號），並經檢察官移送併辦（99年度偵字
第3501號），本院判決如下：
    主  文
壬○○幫助犯詐欺取財罪，累犯，處有期徒刑肆月，如易科罰金
，以新臺幣壹仟元折算壹日。
    事  實
一、壬○○前於民國97年間，因詐欺案件，經法院判處有期徒刑
    4 月，減為有期徒刑2 月確定，於97年7 月2 日執行完畢出
    監。猶不知悔改，其得預見將行動電話號碼提供他人使用，
    可能遭詐騙集團作為以電話詐欺被害人並指示被害人匯款進
    入詐騙集團所指定金融帳戶之用，藉以掩飾犯行，而逃避檢
    警人員之追緝，竟基於縱他人以其行動電話門號實施詐欺取
    財亦不違其本意之幫助犯意，於98年6 月12日，向位於高雄
    縣鳳山市之中華電信直營門市申辦中華電信0000-000000 號
    行動電話門號後，隨即於該門市以新臺幣（下同）300 元之
    代價，將該門號SIM 卡賣予真實姓名年籍不詳綽號「阿雄」
    之成年男子，幫助其所屬詐騙集團以該電話作為詐騙被害人
    之聯絡電話，任由他人藉以遂行詐欺取財犯罪，使詐欺所得
    款項及犯罪行為不易追查。嗣該綽號「阿雄」之成年男子所
    屬詐欺集團取得壬○○上開行動電話門號SIM 卡後，即基於
    意圖為自己不法所有之犯意聯絡，先後於附表所示之時間，
    在雅虎奇摩拍賣網站及露天拍賣網站上，刊登販售如附表所
    示之不實訊息，並以壬○○前開申辦之行動電話門號為聯絡
    電話，向不特定多數人施用詐術，嗣如附表編號1 至14所示
    之人上網瀏覽前開網站後均因而陷於錯誤，如附表編號1 至
    11、14所示之人分別於如附表編號1 至11、14所示之時間，
    轉帳如附表編號1 至11、14所示之金額至黃麗萍（分別經臺
    灣士林地方法院檢察署檢察官以98年度偵字第12974 號、臺
    灣高雄地方法院檢察署檢察官以98年度偵字第36170 號、99
    年度偵字第3545號為不起訴處分確定）所申設之高雄銀行市
    府分行帳號000000000000號帳戶內；如附表編號12至13所示
    之人分別於如附表編號12至13所示之時間，轉帳如附表編號
    12至13所示之金額至不詳之人所申辦之合作金庫銀行帳號00
    00000000000000號帳戶（另案偵查中）內，旋均遭人提領一
    空。嗣如附表所示之人因未收到貨品，發覺有異而報警，經
    警循線查獲，始悉上情。
二、案經庚○○訴由臺北市政府警察局松山分局移送臺灣高雄地
    方法院檢察署檢察官及辰○○訴由臺北市政府警察局松山分
    局轉由臺北市政府警察局文山第一分局移送臺灣臺北地方法
    院檢察署呈請臺灣高等法院檢察署檢察長核轉臺灣高雄地方
    法院檢察署檢察官偵查起訴，暨丁○○訴由臺北市政府警察
    局松山分局及乙○○訴由臺北市政府警察局內湖分局均轉由
    臺中市警察局第五分局報請臺灣臺中地方法院檢察署呈請臺
    灣高等法院檢察署檢察長核轉臺灣高雄地方法院檢察署檢察
    官併案審理。
    理  由
一、按被告以外之人於審判外之陳述，雖不符刑事訴訟法第159
    條之1 至第159 條之4 之規定，而經當事人於審判程式同意
    作為證據，法院審酌該言詞陳述或書面陳述作成時之情況，
    認為適當者，亦得為證據；當事人、代理人或辯護人於法院
    調查證據時，知有刑事訴訟法第159 條第1 項不得為證據之
    情形，而未於言詞辯論終結前聲明異議者，視為有前項之同
    意，刑事訴訟法第159 條之5 定有明文。本件下列認定事實
    所引用之證據，均經本院依法踐行調查證據程式，公訴人及
    被告壬○○俱不爭執各該證據之證據能力，且迄至本院言詞
    辯論終結前，未就上開證據之證據能力聲明異議，復查無依
    法應排除其證據能力之情形，本院審酌上開證據之形式及取
    得過程並無瑕疵、與待證事實具有關連性等情況，認為適當
    ，揆諸前揭規定，認上開證據俱有證據能力，均得為本案之
    證據。
二、訊據被告壬○○固坦承曾向真實姓名年籍不詳綽號「阿雄」
    之成年男子收取300 元後，於98年6 月12日在高雄縣鳳山市
    之中華電信直營門市申辦上開0000-000000 號行動電話門號
    ，並隨即在該門市外將該門號SIM 卡交予「阿雄」，及不爭
    執如附表所示告訴人、被害人分別於如附表所示時間，遭人
    以如附表所示方式詐騙而分別將款項匯入第三人黃麗萍及不
    詳之人申辦之前述帳戶內等事實，惟矢口否認有何幫助詐欺
    之犯行，辯稱：伊看報紙找到一個綽號叫「阿雄」的人，伊
    是打0000-000000 號聯絡「阿雄」，「阿雄」說自己玩網路
    遊戲玩很大，自己的點數已買滿了，要伊幫忙申辦行動電話
    門號，讓「阿雄」可以上網買點數，「阿雄」有先交給伊30
    0 元手續費，並說如果申請成功，還會給伊幾百塊的工錢，
    但伊申辦上開行動電話門號並交給「阿雄」後，「阿雄」人
    就不見了，伊也沒有拿到工錢，伊事後發現不對，也去中華
    電信辦停話。伊申請的預付卡沒有開機，隔幾天伊就去辦停
    話。伊也是被騙，沒有幫助詐欺取財的犯意云云。經查：
(一)上開0000-000000 號行動電話門號為被告於98年6 月12日向
    位於高雄縣鳳山市之中華電信門市所申辦乙節，據被告自承
    在卷，復有中華電信高雄營運處服務中心查詢客戶資料或提
    供客戶申請書函復單、行動電話業務申請書影本各1 份附卷
    足憑（見臺灣臺中地方法院檢察署98年度核交字第1503號影
    卷《下稱臺中核交卷》第16至17頁），堪以認定。而如附表
    所示之告訴人、被害人分別於前揭時間遭人以前述方式詐騙
    ，致陷於錯誤，而分別於如附表所示時間匯款如附表所示金
    額至第三人黃麗萍及不詳之人申辦之前述帳戶內，均旋遭人
    提領一空等情，除為被告所不爭執外，並據如附表所示之被
    害人巳○○、告訴人丁○○、被害人丙○○、癸○○、丑○○、子○○、告訴人庚○○、乙○○、被害人卯○○、己○○、告訴人辰○○、被害人戊○○、甲○○、辛○○指述綦
    詳（見臺中市警察局第五分局中分五偵字第0980026657號影
    卷《下稱臺中警卷》第4 至5 、9 至10、16、20至21、24頁
    反面至25、28頁反面至29、32頁反面至33、36頁反面至37、
    39頁反面至40、55、59頁反面至60頁、臺中核交卷第43、46
    頁、臺灣臺北地方法院檢察署98年度偵字第27230 號卷《下
    稱臺北偵卷》第4 至5 、34至35頁），且經第三人黃麗萍陳
    述在卷（見臺中警卷第1 至3 頁），復有被害人巳○○提出
    之新光銀行自動櫃員機明細表1 紙、告訴人丁○○提出之中
    國信託自動櫃員機明細表及網路交易畫面各1 份、被害人丙○○提出之台新銀行自動櫃員機明細表1 紙、被害人癸○○
    提出之合作金庫銀行自動櫃員機交易明細表1 紙、被害人丑
    ○○提出之網路交易明細查詢表1 紙、被害人子○○提出之
    中華郵政WEB ATM 交易明細查詢表及網路交易畫面各1 份、
    告訴人庚○○提出之國泰世華銀行客戶交易明細表及網路交
    易畫面各1 份、告訴人乙○○提出之郵政自動櫃員機交易明
    細表及郵政存簿儲金簿封面影本各1 份、被害人卯○○提出
    之郵局存摺內頁影本及網路交易畫面各1 份、被害人己○○
    提出之郵政自動櫃員機交易明細表1 紙、屏東縣警察局員警
    工作紀錄簿影本1 紙、告訴人辰○○提出之國泰世華銀行自
    動櫃員機交易明細表及網路交易畫面各1 份、被害人戊○○
    提出之國泰世華銀行客戶交易明細表及其持用之行動電話通
    話明細各1 份、被害人甲○○提出之中國信託交易明細表1
    紙、被害人辛○○提出之臺灣銀行網路銀行交易明細表及網
    路交易畫面各1 份（見臺中警卷第6 頁反面、12至14、17、
    23、27、30頁反面至31、35、38頁反面、42頁反面至43、44
    頁反面、57頁反面、62頁、臺中核交卷第45、48頁、臺北偵
    卷第6 、17至18、36、39至42頁、臺灣高雄地方法院檢察署
    《下稱高雄地檢署》98年度偵字第36170 號卷《下稱高雄偵
    36170 號卷》第6 至7 、42至43、45頁），及被告申辦上開
    0000-000000 號行動電話門號自98年8 月3 日起至同年月4
    日止之雙向通聯紀錄、高雄銀行股份有限公司市府分公司98
    年8 月31日高銀府密字第09800000052 號函所附第三人黃麗
    萍申辦上開帳戶之開戶資料及交易查詢清單各1 份在卷可稽
    （見臺中警卷第70至82頁、臺北偵卷第7 至14頁），堪認被
    告前述行動電話門號確遭詐騙集團作為詐騙如附表所示告訴
    人及被害人之犯罪工具無疑。
(二)被告固以前揭情詞置辯，惟其對於究係看見何種廣告使撥打
    電話與綽號「阿雄」之人聯繫，先於98年10月26日偵訊中陳
    稱：伊在98年7 月間從報紙上看到「辦門號送現金」的廣告
    ，就與對方聯絡云云（見臺中核交卷第22、24頁）；嗣於98
    年12月18日偵訊中辯稱：伊看自由時報找到一位綽號「阿雄
    」的人云云，並於庭後提出一份內容為「借錢不用還000000
    0000、000000000 ＊（最後一碼無法辨識）」之報紙廣告影
    本，且以書狀表示當初就是看類似該種小廣告而與對方聯繫
    云云（見高雄偵36170 號卷第10至12頁）；又於99年2 月11
    日偵查中改稱：伊於98年6 月間看自由時報，上面有幫忙貸
    款的廣告，伊就打報紙上的電話號碼云云（見高雄地檢署99
    年度偵字第3501號影卷《下稱高雄偵3501號卷》第10頁），
    對於廣告內容前後所述差異甚大，且被告自始至終均未提出
    其實際據以與「阿雄」聯繫之報紙廣告，則其所述是否屬實
    ，已非無疑。
(三)被告於99年2 月11日偵查中陳稱：「阿雄」陪伊去中華電信
    門市辦門號，辦完之後就在門市將門號SIM 卡交給「阿雄」
    云云（見高雄偵3501號卷第10至11頁）；又於本院審理中供
    稱：「阿雄」答應事成後要給伊幾百塊工錢，伊買好預付卡
    後有先交給「阿雄」，因為「阿雄」要先見到SIM 卡，並說
    要先去試SI M卡，「阿雄」要伊另外去中華電信門市買遊戲
    點數後再給伊工錢，並說會教伊如何買遊戲點數，結果伊還
    沒有去買遊戲點數就出問題了。伊申請的預付卡沒有開機，
    伊就去停話了，只隔幾天而已，沒有到一個月云云（見本院
    99年度易字第1165號卷《下稱易字卷》第94至95頁），綜合
    被告前開所述，被告與「阿雄」達成之協議內容，既係被告
    為「阿雄」至中華電信門市申辦行動電話門號並購買遊戲點
    數後，由「阿雄」給付被告數百元工錢，且被告至中華電信
    門市申辦上開門號時係由「阿雄」陪同，則被告大可在中華
    電信門市同時辦理門號及遊戲點數購買之事宜，並於辦理完
    畢將取得之SIM 卡交付予「阿雄」時，當場向「阿雄」收取
    原約定之數百元報酬，被告何需先至中華電信門市申辦門號
    並將取得之SIM 卡交予「阿雄」後，再另擇日至中華電信門
    市購買遊戲點數，徒增舟車勞頓之苦？況倘該綽號「阿雄」
    之人確因沈迷網路遊戲，須藉由他人申辦行動電話門號使用
    ，以便大量購買遊戲點數，其大可商請周遭親朋好友協助即
    可，何需大費周章在報紙刊登廣告，尋找願代為申辦行動電
    話之陌生人？益徵被告此部分所辯有違常情。
(四)又上開0000-000000 號行動電話門號係被告於98年6 月12日
    申辦，屬預付卡門號，該門號係於98年8 月4 日因165 反詐
    騙專線單位通報疑似拍賣詐財而由中華電信公司依規定予以
    停話乙節，有中華電信高雄營運處服務中心查詢客戶資料或
    提供客戶申請書函復單1 份在卷可稽（見臺中核交卷第16頁
    ），則被告辯稱：伊事後發現不對，有向中華電信辦理停話
    云云，顯與事實不符。且依被告前開所述情節，其既於申辦
    上開門號當日即98年6 月12日即將SIM 卡交付予「阿雄」，
    且隔數日後即察覺不對勁，理應儘速報警處理或向中華電信
    公司申請掛失停話，以免遭人作為不法使用，然直至如附表
    所示之告訴人及被害人於98年8 月初遲未收到上網購買之商
    品，而撥打網路賣家所留聯絡電話即上開0000-000000 號行
    動電話門號，均無法再接通，始察覺遭詐騙時止，長達近2
    月之期間內，被告竟未為任何處置，實有違常情，足認被告
    辯稱：伊是為「阿雄」代辦該門號，伊也是被騙云云，應屬
    事後卸責之詞，不足採信。
(五)至被告辯稱：伊是打0000-000000 號與「阿雄」聯絡等語（
    見本院99年度審易字第840 號卷《下稱審易卷》第65頁），
    而證人即該0000-000000 號門號申辦人寅○○於本院審理中
    證稱：伊於98年3 、4 月間有申辦0000-000000 號門號，伊
    將該門號借給一名外號「阿添」、年約20、30歲之男子使用
    ，伊不知「阿添」的真實姓名，「阿添」是伊朋友的朋友，
    伊朋友與「阿添」都有玩線上遊戲，「阿添」說要借伊的門
    號去買遊戲點數，因為伊申辦該門號後一直打，電話費好幾
    萬元，伊繳不起，「阿添」說要幫伊繳電話費，所以伊就將
    該門號給「阿添」使用。伊有因為申辦該門號涉嫌幫助詐欺
    遭檢警約談。伊不認識一名綽號「阿雄」的人等語（見易字
    卷第67至70頁），上開0000-000000 號門號確係證人寅○○
    於98年4 月8 日所申辦乙節，則有遠傳電信公司基本紀錄資
    料查詢回覆1 紙在卷可證（見審易卷第69頁）。依證人寅○○所述，「阿添」向其商借0000-000000 號行動電話門號使
    用係為購買網路遊戲點數之情節，固與本案被告辯稱其受「
    阿雄」委託代辦本案0000-000000 號行動電話門號，係因「
    阿雄」要以門號購買網路遊戲點數之情節相類似。惟查，縱
    認證人寅○○所指之「阿添」與被告所稱之「阿雄」係同一
    人，然該名綽號「阿添」或「阿雄」之男子縱係以假藉願為
    證人寅○○代繳電信費用之方式，騙取證人寅○○持有之門
    號0000-000000 號SIM 卡得手，亦不當然表示被告同是遭該
    男子詐騙始交付本案門號0000000000號SIM 卡予該名男子。
    況依證人寅○○前開證述內容，該外號「阿添」之人竟為購
    買網路遊戲點數，不惜花費數萬元為不甚熟識之證人寅○○
    代繳電信費用，亦有違背常理之處，尚難盡信，自無法資為
    對被告有利之認定。
(六)按行動電話門號通常專屬個人使用，具有強烈之屬人性格，
    且現今行動電話甚為普及，任何人皆可自行前往電信機構申
    請行動電話之門號，並無特別之窒礙，一般民眾皆得輕易申
    請1 個甚或數個門號使用。以本案而言，中華電信公司除客
    戶曾被警政單位通報為詐騙電話而列為風險名單者，不再受
    理該客戶申辦預付卡門號之申請以外，申請預付卡並無任何
    限制，因預付卡係客戶預繳話費後再使用，未來不會再產生
    欠費問題，故縱客戶有其他欠費，仍可申請預付卡使用等情
    ，業據中華電信公司南區電信分公司高雄營運處99年7 月2
    日高服字第09900000160 號函說明綦詳（見易字卷第62頁）
    。準此，一旦有人刻意收集他人行動電話門號使用，依一般
    常識，極易判斷係隱身幕後之人為規避偵查機關循線追查之
    考慮而為，自可產生與不法犯罪目的相關之合理懷疑，並可
    預見將自己申請之行動電話SIM 卡提供他人使用，可能因此
    幫助他人從事犯罪行為，致使被害人及警方追查無門。參以
    坊間報章雜誌及新聞媒體，對於以簡訊、電話等方式通知中
    獎或如退稅、輕鬆借款等其他類似之不法詐騙方法及詐騙集
    團經常使用他人之行動電話門號，以隱匿其詐欺取財犯罪之
    不法行徑，規避檢警等執法人員之查緝，類此在社會上層出
    不窮之案件，亦迭經報導及再三批露。而被告為51年2 月26
    日出生之人，有其年籍資料在卷可參，其於案發時乃年滿47
    歲之具有正常辨識能力之成年人，應已有相當之社會歷練；
    且被告前於89年4 月底某日基於幫助恐嚇取財之未必故意、
    於96年1 月間某日基於幫助詐欺取財之未必故意，2 度提供
    其申辦之金融帳戶予真實姓名年籍不詳之擄鴿勒贖集團成員
    及詐欺集團成員使用，分別幫助該擄鴿勒贖集團遂行恐嚇賽
    鴿飼主交付財物、幫助該詐欺集團遂行詐騙被害人財物之犯
    行，被告所犯之幫助恐嚇取財犯行經本院90年度易字第1871
    號判處有期徒刑3 月，緩刑2 年確定，另其幫助詐欺取財之
    犯行則經本院96年度簡字第5205號判處有期徒刑4 月，減為
    有期徒刑2 月確定，並於97年7 月2 日執行完畢出監等情，
    有本院90年度易字第1871號判決、高雄地檢署96年度偵字第
    17847 號聲請簡易判決處刑書及本院96年度簡字第5205號判
    決、臺灣高等法院被告前案紀錄表、在監在押全國紀錄表各
    1 份在卷可稽（見易字卷第17至19、23、100 至102 頁），
    顯見被告對於與行動電話門號同屬個人專屬性甚高之存摺、
    金融卡交付他人，並告知金融卡密碼後，極可能遭不法份子
    用作恐嚇取財或詐取財物之工具，衡情，應有所預見，猶將
    上開中華電信預付卡型之行動電話門號SIM 卡交付他人使用
    ，顯係有意提供該門號供人使用，就他人將持該門號向被害
    人詐取財物之結果應有所認識，且對此事實之發生尚不違反
    其本意，被告自有幫助詐欺取財之不確定故意至明。
(七)綜上所陳，被告提供上開行動電話門號SIM 卡予他人使用，
    既可預見該等正犯係為掩飾或隱匿詐欺行為之用，且如附表
    所示之告訴人及被害人確均因遭詐欺而受有損害，已如前述
    ，足認被告確有幫助他人實施詐欺取財之行為及不確定故意
    存在，其所辯各節，難以採信，本件事證明確，被告前述幫
    助詐欺取財犯行洵堪認定，應予依法論科。
三、按刑法上之幫助犯，係對於犯罪與正犯有共同之認識，而以
    幫助之意思，對於正犯資以助力，而未參與實施犯罪之行為
    者而言（最高法院75年度臺上字第1509號、88年度臺上字第
    1270號判決意旨參照）。是如未參與實施犯罪構成要件之行
    為，且係出於幫助之意思提供助力，即屬幫助犯，而非共同
    正犯。查本件被告提供上開行動電話門號SIM 卡予真實姓名
    年籍不詳綽號「阿雄」之詐欺集團成員，作為該集團實行詐
    欺取財之犯罪工具，固使得不法份子得以遂行詐欺取財之犯
    行，然被告單純提供門號予他人使用之行為，並不等同於向
    被害人施以欺罔之詐術行為，亦無證據證明被告有參與詐欺
    取財犯行之構成要件行為，或與實行詐欺取財犯行之人有犯
    意聯絡，僅係對於該實行詐欺取財犯行之人資以助力，衡諸
    前揭說明，應論以幫助犯。是核被告所為，係犯刑法第30條
    第1 項、第339 條第1 項之幫助詐欺取財罪，爰依刑法第30
    條第2 項規定，按正犯之刑減輕之。被告以一提供行動電話
    門號之幫助行為，幫助詐欺集團成員分別詐取如附表所示告
    訴人、被害人之財物，係一行為觸犯數幫助詐欺取財之罪名
    ，為同種想像競合犯，僅論以一罪。被告前於97年間，因詐
    欺案件，經法院判處有期徒刑4 月，減為有期徒刑2 月確定
    ，於97年7 月2 日執行完畢出監等情，有臺灣高等法院被告
    前案紀錄表1 份在卷可按（見易字卷第100 至102 頁），被
    告受徒刑之執行完畢，5 年以內故意再犯本件有期徒刑以上
    之罪，為累犯，應依刑法第47條第1 項規定，加重其刑。因
    被告同時有前揭加重其刑、減輕其刑之事由，依法先加後減
    之。另本件起訴事實雖未敘及如附表編號1 至6 、8 至10、
    12至13所示部分之犯行，惟該等犯行既經檢察官移送併辦，
    且與原起訴事實即如附表編號7 、11、14所示之犯行，具有
    前述想像競合犯之裁判上一罪關係，應為起訴效力所及，本
    院自應併予審究，附此敘明。爰審酌被告前已有提供帳戶幫
    助他人恐嚇取財及詐欺取財而遭判刑確定2 次之紀錄，猶不
    知悔改，又提供行動電話門號供不法份子作為犯罪工具，助
    長犯罪歪風，不僅破壞社會治安及妨害金融秩序，並增加國
    家查緝犯罪及被害人尋求救濟之困難，所為實不足取，且被
    告犯後未坦承犯行，並無反省之意，迄未賠償如附表所示告
    訴人及被害人之損失，態度非佳，並考量其前科素行、犯罪
    之動機、目的、手段、所生危害等一切情狀，量處如主文所
    示之刑，且審酌本件犯罪情節及被告之智識、教育程度等情
    ，諭知易科罰金之折算標準，以資懲儆至被告申辦之上開行
    動電話門號SIM 卡，固係供犯罪所用之物，惟其既已交付前
    述詐欺集團成員使用，則已非被告所有，亦未經扣案，且非
    義務沒收之物，爰不另為沒收之諭知，附此敘明。
據上論斷，應依刑事訴訟法第299 條第1 項前段，刑法第339 條
第1 項、第30條第1 項前段、第2 項、第47條第1 項、第55條、
第41條第1 項前段，刑法施行法第1 條之1 ，判決如主文。
本案經檢察官陳俊秀到庭執行職務。
中    華    民    國    99    年    8     月    27    日
                  刑事第十七庭  審判長法  官  陳建和
                                      法  官  余銘軒
                                      法  官  毛妍懿
以上正本證明與原本無異。
如不服本判決應於收受送達後10日內向本院提出上訴書狀，並應
敘述具體理由；如未敘述上訴理由者，應於上訴期間屆滿後20日
內向本院補提理由書（均須按他造當事人之人數附繕本）「切勿
逕送上級法院」。
中    華    民    國    99    年    9     月    1     日
                                      書記官  林晏光
附錄本案論罪科刑法條：
中華民國刑法第30條
（幫助犯及其處罰）
幫助他人實行犯罪行為者，為幫助犯。雖他人不知幫助之情者，
亦同。
幫助犯之處罰，得按正犯之刑減輕之。
中華民國刑法第339條第1項
（普通詐欺罪）
意圖為自己或第三人不法之所有，以詐術使人將本人或第三人之
物交付者，處5 年以下有期徒刑、拘役或科或併科1 千元以下罰
金。
附表：（99年6月22日核對完畢）
┌─┬───┬───┬───────┬────┬────┬───────┐
│編│被害人│被害人│詐騙手法      │匯款（轉│轉帳金額│被害人/ 告訴人│
│號│/ 告訴│/ 告訴│              │帳）時間│（新臺幣│款項匯入之帳戶│
│  │人    │人上網│              │        │ ）     │              │
│  │      │時間  │              │        │        │              │
├─┼───┼───┼───────┼────┼────┼───────┤
│1 │巳○○│98年8 │在YAHOO!奇摩拍│98年8月3│2,500元 │黃麗萍所申辦之│
│  │(被害 │月3 日│賣網站刊登販售│日中午12│        │高雄銀行市府分│
│  │ 人)  │      │「白蘭氏活顏馥│時4 分22│        │行帳號00000000│
│  │      │      │莓飲」之不實訊│秒      │        │0000000號帳戶 │
│  │      │      │息1則         │        │        │              │
├─┼───┼───┼───────┼────┼────┼───────┤
│2 │丁○○│98年8 │在YAHOO!奇摩拍│98年8月3│2,600元 │同上          │
│  │(告訴 │月2日 │賣網站刊登「發│日晚間8 │        │              │
│  │ 人)  │下午6 │燒熱賣中～白蘭│時5 分  │        │              │
│  │      │時19分│氏活顏馥莓飲每│        │        │              │
│  │      │許    │瓶50ml每組72瓶│        │        │              │
│  │      │      │試飲價2,600元 │        │        │              │
│  │      │      │免運」之不實訊│        │        │              │
│  │      │      │息1則         │        │        │              │
├─┼───┼───┼───────┼────┼────┼───────┤
│3 │丙○○│98年8 │在YAHOO!奇摩拍│98年8月2│2,550元 │同上          │
│  │(被害 │月1 日│賣網站刊登販賣│日下午1 │        │              │
│  │ 人)  │上午9 │「保健食品」之│時27分  │        │              │
│  │      │時許  │不實訊息1則   │        │        │              │
│  │      │      │              │        │        │              │
│  │      │      │              │        │        │              │
│  │      │      │              │        │        │              │
├─┼───┼───┼───────┼────┼────┼───────┤
│4 │癸○○│98年8 │在YAHOO!奇摩拍│98年8月3│2,500元 │同上          │
│  │(被害 │月3 日│賣網站刊登販賣│日下午2 │        │              │
│  │ 人)  │上午8 │「白蘭氏商品」│時23分59│        │              │
│  │      │時22分│之不實訊息1則 │秒      │        │              │
│  │      │許    │              │        │        │              │
├─┼───┼───┼───────┼────┼────┼───────┤
│5 │丑○○│98年8 │在YAHOO!奇摩拍│98年8月3│2,500元 │同上          │
│  │(被害 │月3日 │賣網站刊登販售│日中午12│        │              │
│  │ 人)  │上午10│「白蘭氏活顏馥│時57分9 │        │              │
│  │      │時許  │莓飲」之不實訊│秒      │        │              │
│  │      │      │息1則         │        │        │              │
├─┼───┼───┼───────┼────┼────┼───────┤
│6 │子○○│98年8 │在YAHOO!奇摩拍│98年8月3│2,500元 │同上          │
│  │(被害 │月3日 │賣網站刊登「白│日下午1 │        │              │
│  │ 人)  │      │蘭氏活顏馥莓飲│時48分24│        │              │
│  │      │      │每瓶50ml每組72│秒      │        │              │
│  │      │      │瓶特價含運2500│        │        │              │
│  │      │      │元～限量特價賣│        │        │              │
│  │      │      │完為止」之不實│        │        │              │
│  │      │      │訊息1則       │        │        │              │
├─┼───┼───┼───────┼────┼────┼───────┤
│7 │庚○○│98年8 │在YAHOO!奇摩拍│98年8月3│2,500元 │同上          │
│  │(告訴 │月3日 │賣網站刊登販售│日下午4 │        │              │
│  │ 人)  │下午3 │「白蘭氏活顏馥│時31分  │        │              │
│  │      │時47分│莓飲」之不實訊│        │        │              │
│  │      │許    │息1則         │        │        │              │
├─┼───┼───┼───────┼────┼────┼───────┤
│8 │乙○○│98年8 │在YAHOO!奇摩拍│98年8月3│5,000元 │同上          │
│  │(告訴 │月3 日│賣網站刊登販售│日中午12│        │              │
│  │ 人)  │凌晨1 │「白蘭氏活顏馥│時9 分29│        │              │
│  │      │時許  │莓飲」之不實訊│秒      │        │              │
│  │      │      │息1則         │        │        │              │
├─┼───┼───┼───────┼────┼────┼───────┤
│9 │卯○○│98年8 │在YAHOO!奇摩拍│98年8月3│2,500元 │同上          │
│  │(被害 │月3日 │賣網站刊登「白│日晚間8 │        │              │
│  │ 人)  │下午2 │蘭氏活顏馥莓飲│時30分許│        │              │
│  │      │時許  │每瓶50ml每組72│        │        │              │
│  │      │      │瓶特價含運2500│        │        │              │
│  │      │      │元～限量特價賣│        │        │              │
│  │      │      │完為止」之不實│        │        │              │
│  │      │      │訊息1則       │        │        │              │
├─┼───┼───┼───────┼────┼────┼───────┤
│10│己○○│98年8 │在YAHOO! 奇摩 │98年8月3│2,950元 │同上          │
│  │(被害 │月3日 │拍賣網站刊登販│日下午1 │        │              │
│  │ 人)  │      │賣「美容保養品│時42分3 │        │              │
│  │      │      │」之不實訊息1 │秒      │        │              │
│  │      │      │則            │        │        │              │
├─┼───┼───┼───────┼────┼────┼───────┤
│11│辰○○│98年8 │在YAHOO!奇摩拍│98年8月4│2,500元 │同上          │
│  │(告訴 │月3日 │賣網站刊登「白│日上午9 │        │              │
│  │ 人)  │下午3 │蘭氏活顏馥莓飲│時11分  │        │              │
│  │      │時47分│每瓶50ml每組72│        │        │              │
│  │      │許    │瓶特價含運2500│        │        │              │
│  │      │      │元～限量特價賣│        │        │              │
│  │      │      │完為止」之不實│        │        │              │
│  │      │      │訊息1則       │        │        │              │
├─┼───┼───┼───────┼────┼────┼───────┤
│12│戊○○│98年7 │在露天拍賣網站│98年7月 │8,300元 │合作金庫銀行帳│
│  │(被害 │月30日│刊登販售「王品│31日下午│        │號000-00000000│
│  │ 人)  │上午11│牛排餐卷」之不│6 時15分│        │00000000號帳戶│
│  │      │時許  │實訊息1則     │        │        │              │
├─┼───┼───┼───────┼────┼────┼───────┤
│13│甲○○│98年7 │在YAHOO!奇摩拍│98年7月 │3,000元 │同上          │
│  │(被害 │月31日│賣網站刊登「原│31日晚間│        │              │
│  │ 人)  │      │燒餐卷」之不實│7 時50分│        │              │
│  │      │      │訊息1則       │        │        │              │
├─┼───┼───┼───────┼────┼────┼───────┤
│14│辛○○│98年8 │在露天拍賣網站│98年8 月│2,880元 │黃麗萍所申辦之│
│  │(被害 │月3 日│刊登販售「王品│3 日某時│        │高雄銀行市府分│
│  │ 人)  │      │集團陶板屋套餐│        │        │行帳號00000000│
│  │      │      │禮券」之不實訊│        │        │0000000號帳戶 │
│  │      │      │息1 則        │        │        │              │
└─┴───┴───┴───────┴────┴────┴───────┘

司法院資訊處製作；財團法人民間司法改革基金會備份。
